臺灣高等法院交通法庭判決　　　　　　　　　　　九十一年度交上易字第三四四號
　　上　訴　人　臺灣桃園地方法院檢察署檢察官
　　上　訴　人
　　即　被　告　乙○○
右上訴人等因被告過失傷害案件，不服臺灣桃園地方法院九十一年度交易字第四四號
，中華民國九十一年五月二十一日第一審判決（起訴案號：臺灣桃園地方法院檢察署
九十年度調偵字第二０四號、九十年度偵字第一六九一八號）提起上訴，本院判決如
左：
    主  文
上訴駁回。
    事  實
一、乙○○於民國九十年四月四日上午騎乘車牌號碼ＥＫ７─四００號重機車，沿桃
    園縣平鎮市○○路，由平鎮往埔心方向行駛，於同日上午七時十分許途經同路二
    一五巷前，本應注意車前狀況，並隨時採取必要之安全措施，而依當時之情況亦
    無不能注意之情形，竟疏於未注意，適有丙○○無照騎乘車牌號碼ＩＳＲ─０九
    七號重機車後載甲○○，同向在前欲左轉至對向之產業道路繼續行駛，亦疏未注
    意左後來車（丙○○所涉過失傷害部分，業據告訴人甲○○、李戴桂香撤回告訴
    ），即逕行騎出左轉，致乙○○見狀，已閃避不及，車頭正面撞擊丙○○機車左
    後方，致甲○○摔倒在地，而受有第一腰椎壓迫性骨折及頭部外傷併頭皮下血腫
    等傷害。
二、案經甲○○訴由桃園縣警察局平鎮分局報請及甲○○之妻李戴桂香訴由臺灣桃園
    地方法院檢察署檢察官偵查起訴。
    理  由
一、訊據被告乙○○固坦認確於前揭時、地駕機車肇事致甲○○因而受傷等情，惟矢
    口否認有何過失犯行，並辯稱：因另被告丙○○騎乘機車突然左轉，伊煞避不及
    ，才會發生車禍，伊無過失可言，又告訴人甲○○之醫藥費用，只要有收據，伊
    均願意賠償，但告訴人要求賠償新台幣十萬元，遠超過實際醫療費用三萬元，亦
    非其所能負擔，並非不願和解云云。然查，右揭事實業據告訴人甲○○迭次指訴
    綦詳，而告訴人甲○○確因本件車禍致受有如事實欄所示之傷害，亦有壢新醫院
    出具之診斷證明書一紙在卷可稽，核與被告丙○○於警訊中供承：當時從土地公
    廟出發，搭載告訴人甲○○沿南東路靠右行駛，至南東路二一五號巷口，欲左轉
    產業道路，伊已騎至中線（中央行車分向線）並打方向燈，不知為何被告乙○○
    騎乘車牌號碼ＥＫ７─四００號重機車從後方逆向撞倒其機車等語；及現場圖暨
    照片所示：肇事地為鄉道，中央行車分向線，雙向二車道，速限四十公里，雖肇
    事後因兩車移動，而未標示相對位置，但對向車道仍留有被告乙○○機車之煞車
    痕達八公尺，則為被告乙○○所不爭執，及被告丙○○機車左後車燈下方確遭撞
    損等跡證均屬相合，是被告乙○○疏未注意車前狀況，並隨時採取必要之安全措
    施，應可認定。再者，被告丙○○騎乘機車行經上開路段時，亦有疏未注意左後
    來車，即行左轉彎之情事，不惟據其於偵查及審理時坦認不諱，且核與被告乙○
    ○之供述及上開事證不悖，顯與被告乙○○之疏未注意車前狀況，並隨時採取必
    要之安全措施，同為肇事因素。
二、按「汽車行駛時，駕駛人應注意車前狀況，並隨時採取必要之安全措施」，道路
    交通安全規則第九十三條第一項、第九十四條第三項分別著有明文。本件被告乙
    ○○駕駛重機車自應遵守上開規定，而參之當時天候晴朗，日間自然光線充足，
    係直路、路面乾燥，無缺陷亦無障礙物且視距良好等情，此有道路交通事故調查
    報告表在卷足憑，顯無不能注意之情事，詎其竟疏於注意其車前狀況而肇事，致
    使告訴人因而受傷，被告乙○○顯有過失，且本件經送臺灣省桃園縣區車輛行車
    事故鑑定委員會鑑定結果認為：丙○○無照駕駛重機車左轉未注意左後來車，被
    告駕駛重機車疏未注意車前狀況，均為肇事原因，此有該鑑定委員會九十年十一
    月十六日九十府車鑑桃字第九０一二一九號函附鑑定意見書在卷可稽。雖被告丙
    ○○騎乘重機車未注意左後來車左轉彎，亦與有過失，惟仍不因此解免被告乙○
    ○過失刑責，其過失行為與告訴人受傷間顯有相當因果關係，事證明確，是被告
    乙○○前開所辯各節，要屬卸責之詞，尚難採信，其犯行足堪認定，應依法論科
    。
三、核被告乙○○所為，係犯刑法第二百八十四條第一項前段之過失傷害罪。原審認
    被告罪證明確，適用刑法第二百八十四條第一項前段、第四十一條第一項前段，
    罰金罰鍰提高標準條例第一條前段，第二條之規定，並審酌被告之品行、過失程
    度、對告訴人身體健康所生之危害、尚無肇事紀錄，及其事後雖曾試圖與告訴人
    洽談賠償事宜，然雙方對於賠償金額之認知差距甚大，故迄今仍未與被害人達成
    民事和解，以及犯罪後之態度等一切情狀，量處拘役三十日，並諭知易科罰金之
    折算標準。認事用法，核無不合，量刑亦屬適當。被告上訴意旨否認過失，檢察
    官循告訴人之請求以原判決量刑過輕，均無理由，應予駁回。
據上論斷，應依刑事訴訟法第三百六十八條，判決如主文。
本案經檢察官洪泰文到庭執行職務。
中      華      民      國    九十一    年     十一     月    二十九    日
                              臺灣高等法院交通法庭
                                  審判長法  官  葉  騰  瑞
                                        法  官  黃  國  忠
                                        法  官  江  國  華
右正本證明與原本無異。
不得上訴。
                                        書記官  吳  碧  玲
中      華      民      國     九十一   年    十二      月      二      日
